【裁判字號】    99,審聲,1
【裁判日期】    990524
【裁判案由】    選任特別代理人
【裁判全文】
臺灣新竹地方法院民事裁定             99年度審聲字第1號
聲  請  人
即  原  告  甲○○
            乙○○
相  對  人
即  被  告  英美吉科技有限公司
特別代理人  丙○○
上列聲請人即原告於本院99年度審訴字第177 號確認股東權及董
事委任關係不存在訴訟中，聲請為相對人即被告英美吉科技有限
公司選任特別代理人，本院裁定如下：
    主  文
選任丙○○（民國四十八年十月十六日出生、身分證統一編號：
Ｚ000000000、住苗栗線頭份鎮○○里○鄰○○街二九
巷一號）於本院九十九年度審訴字第一七七號請求確認股東權及
董事委任關係不存在等事件，為相對人即被告英美吉科技有限公
司之特別代理人。
    理  由
一、本件聲請意旨略以：本件聲請人即原告訴請相對人即被告英
    美吉科技有限公司確認股東權及董事關係不存在等事件，因
    聲請人甲○○原為相對人公司董事及法定代理人，惟相對人
    公司股東會決議將相對人公司交由第三人丙○○承接，並辦
    理相對人公司移轉或結束營業作業，而聲請人甲○○二人將
    全部出資移轉予相對人公司，因此，聲請人甲○○乃於97年
    7 月11日被告公司股東會議時，終止與相對人公司間之委任
    關係。嗣後，因相對人公司並未辦理相關程序，聲請人乃訴
    請苗栗地方法院以98年度訴字第254 號判決確定聲請人甲○
    ○於相對人公司董事及股東登記應予以註銷；聲請人乙○○
    於相對人公司股東登記註銷在案。故聲請人甲○○等人已非
    相對人公司董事及股東，且聲請人甲○○為本件起訴原告之
    一，自無法另為相對人法定代理人，為使程序順利進行，爰
    依民事訴訟法第51條規定，聲請選任相對人之特別代理人等
    語。
二、按對於無訴訟能力人為訴訟行為，因其無法定代理人，或其
    法定代理人不能行代理權，恐致久延而受損害者，得聲請受
    訴法院之審判長選任特別代理人，民事訴訟法第51條第1 項
    定有明文。又依同法第52條規定，上揭規定並於法人之代表
    人準用之。
三、經查，聲請人上開主張，業據其提出相對人英美吉公司之股
    東會議書、公司設立登記表、苗栗地方法院98年度訴字第25
    4 號判決書及戶籍謄本影本為證，聲請人聲請於本院99年度
    審訴字第177 號確認股東權及董事委任關係不存在等事件選
    任相對人英美吉公司之特別代理人，核與首揭法條規定相符
    。又本院審酌第三人丙○○為相對人英美吉公司唯一股東，
    且曾為該公司總經理，對相對人英美吉公司之業務應有所知
    悉，而本件訴訟爭執之點在於聲請人二人依法應於相對人公
    司之董事及股東登記註銷，聲請人二人與相對人公司間是否
    已無股東權及董事委任關係，第三人丙○○就該情應有所知
    悉，則由第三人丙○○擔任相對人英美吉公司之特別代理人
    ，應不致損害相對人英美吉公司之利益，故由黃第三人群閎
    擔任相對人英美吉公司之特別代理人，應屬適當。
四、依民事訴訟法第51條第1項，裁定如主文。
中    華    民    國    99    年    5    月    24     日
                  民事第一庭    法  官  林南薰
以上正本係照原本作成。
如對本裁定抗告，應於送達後十日內為之。
中    華    民    國    99    年    5    月    24     日
                                書記官  楊書棼

司法院資訊處製作；財團法人民間司法改革基金會備份。
